臺灣桃園地方法院刑事判決
110年度訴字第1220號
公  訴  人  臺灣桃園地方檢察署檢察官
被      告  侯龍全



選任辯護人  曹世儒律師（法律扶助律師）
被      告  羅子翰



選任辯護人  葉子瑋律師（法律扶助律師）
被      告  張詠謙



選任辯護人 李奇哲律師（法律扶助律師）
上列被告因強盜等案件，經檢察官提起公訴（110年度少連偵字
第428號、110年度少連偵字第478號），本院判決如下：
    主  文
甲○○成年人與少年共同犯三人以上共同冒用政府機關及公務員名
義詐欺取財罪，處有期徒刑貳年陸月。又成年人故意對少年犯結
夥三人以上攜帶兇器強盜罪，處有期徒刑捌年。應執行有期徒刑
玖年陸月。扣案Iphone 6行動電話(IMEI碼：○○○○○○○○○○○○○○○號
)壹支沒收；未扣案之犯罪所得新臺幣陸萬元沒收，於全部或一
部不能沒收或不宜執行沒收時，追徵其價額。
戊○○犯結夥三人以上攜帶兇器強盜罪，處有期徒刑柒年陸月。扣
案Iphone 12行動電話（IMEI碼：○○○○○○○○○○○○○○○號，內含門號
○○○○○○○○○○號SIM卡）壹支、空氣槍壹把均沒收；未扣案之犯罪
所得新臺幣柒萬元沒收，於全部或一部不能沒收或不宜執行沒收
時，追徵其價額。
丙○○犯結夥三人以上攜帶兇器強盜罪，處有期徒刑柒年肆月。扣
案Iphone 12行動電話（IMEI碼：○○○○○○○○○○○○○○○號，內含門號
○○○○○○○○○○號SIM卡）壹支、Iphone XS行動電話（IMEI碼：○○○○○○○○○○○○○○○號，內含門號○○○○○○○○○○號SIM卡）壹支均沒收；未
扣案之犯罪所得新臺幣柒萬元沒收，於全部或一部不能沒收或不
宜執行沒收時，追徵其價額。
    事  實
一、甲○○、戊○○、丙○○與王子睿（涉犯加重詐欺取財、加重強盜
    之犯行，業經本院以111年度訴字第101號判決分別判處2年6
    月、8年6月），於民國110年8月4日前之不詳時間，謀議以黑
    吃黑方式取得詐欺集團之詐欺贓款，竟共同意圖為自己不法
    之所有，基於結夥3人以上、攜帶兇器強盜之犯意聯絡，謀
    議由甲○○加入詐欺集團擔任車手，俟甲○○將取得之詐欺贓款
    交與負責收水之人後，甲○○、丙○○、戊○○再出面持不具殺傷
    力之空氣槍強盜負責收水之人，王子睿則負責幕後策劃、聯
    繫等事宜。渠等謀議既定，即分別為下列之行為：
（一）甲○○明知詐欺集團是以實施詐術為手段，而具有牟利性、
      結構性之犯罪組織，為黑吃黑詐欺集團之詐欺贓款，參與
      通訊軟體Telegram群組名稱為「無名氏Live」之詐欺集團
      （下稱無名氏Live詐欺集團），而與該詐欺集團成員少年
      丁○○（群組暱稱為天線寶寶）、李勇駿（群組暱稱為世界
      ），群組暱稱分別為肥肥、殺無赦、馬斯克、水瓶座、一
      路順暢、頗豪及其他不詳成年成員，共同意圖為自己不法
      所有，基於三人以上冒用政府機關或公務員名義犯詐欺取
      財之犯意聯絡，擔任車手，負責向被害人取款後再交與收
      水之工作。嗣於110年8月4日上午9時許，無名氏Live詐欺
      集團不詳成員以電話詐騙之方式，假冒中華電信陸司員工
      、檢察官，向甲○○○佯稱：其積欠電話費，須將存款領出至
      法院公證云云，使甲○○○陷於錯誤，於同日下午1時45分許
      ，在桃園市○○區○○○0段000號前，將新臺幣(下同)40萬元
      交付與無名氏Live詐欺集團指定之甲○○，侯龍全則佯裝檢
      察官，收取甲○○○交付內含40萬元之黃色牛皮紙袋1紙。
（二）侯龍全取得黃色牛皮紙袋後，即與無名氏Live詐欺集團指
      派負責監看、收水之少年丁○○(94年2月生，姓名年籍詳卷
      ，涉犯加重詐欺罪之犯行，另由臺灣臺北地方法院少年法
      庭審理，無證據證明戊○○、丙○○知悉丁○○未滿18歲)走至
      上址旁邊小巷內，在某處將內含40萬元之黃色牛皮紙袋交
      與丁○○，因甲○○尚有其他車手工作，無名氏Live詐欺集團
      暱稱殺無赦之人乃指示其向丁○○收取5,000元車資（起訴
      書誤載為甲○○擔任車手之報酬），然甲○○卻未理會在後追
      趕之丁○○，逕自往前走，直至丙○○、戊○○駕駛車牌號碼000
      -0000號租賃小客車埋伏之桃園市觀音區新華路1段415巷39弄
      口，始為丁○○追上。嗣丁○○交付甲○○5,000元時，羅子翰、
      丙○○旋即下車，侯龍全先動手推丁○○，羅子翰則以不具殺傷
      力之空氣槍朝丁○○射擊，並以槍托毆打丁○○之手臂，丙○○
      則以腳踹丁○○，而以此強暴方式至使丁○○不能抗拒，並造
      成丁○○受有右手臂槍傷、雙手瘀青等傷害，強行取走丁○○
      持有內有上開黃色牛皮紙袋之黑色包包。甲○○、羅子翰、
      丙○○得手後即駕駛車牌號碼000-0000號租賃小客車離去，並
      與王子睿約在觀音區福祥街某處，將其中20萬元交給王子
      睿，剩餘贓款由甲○○、戊○○、丙○○依序分得6萬元、7萬元
      、7萬元。嗣經甲○○○、丁○○報警處理，經警循線拘提甲○○
      、戊○○、丙○○到案，並至桃園市○○區○○路00號19樓之1執
      行搜索，扣得丙○○所有之Iphone12行動電話1支（IMEI碼
      ：000000000000000號，內含門號0000000000號SIM卡1張
      ）、IphoneXS行動電話1支（IMEI碼：000000000000000號
      ，內含門號0000000000號SIM卡1張），戊○○所有之Iphone
      12行動電話1支（IMEI碼：000000000000000號，內含門號
      0000000000號SIM卡1張）、空氣槍1把；至桃園市○○區○○
      街00號3樓執行搜索，扣得甲○○所有之Iphone6行動電話1
      支（IMEI碼:000000000000000號、無SIM卡），始查得上
      情。
二、案經丁○○、甲○○○訴由桃園市政府警察局大園分局移送臺灣
    桃園地方檢察署檢察官偵查起訴。
    理  由
壹、程序部分：
一、按被告之自白，非出於強暴、脅迫、利誘、詐欺、疲勞訊問
    、違法羈押或其他不正之方法，且與事實相符者，得為證據
    ，刑事訴訟法第156條第1項定有明文。次按刑事訴訟新制為
    期嚴謹證據法則，改正已往過度重視被告自白之流弊，乃刻
    意貶抑被告自白如同「證據女王」之地位，而定有上揭刑事
    訴訟法第156 條第1 項規定，亦即被告之自白，必須具備任
    意性及確實性，始屬適格之證據，雖採正面肯定用語，卻以
    負面列舉並概括排除各種不適當情形示之；復為確保此意旨
    之具體實現，另於同條第3 項規定：「被告陳述其自白係出
    於不正之方法者，應先於其他事證而為調查。該自白如係經
    檢察官提出者，法院應命檢察官就自白之出於自由意志，指
    出證明之方法。」然則非謂被告因此獲有「尚方寶劍」，可
    以無所顧忌、任意爭辯，藉此狡展、脫罪。具體而言，倘被
    告已遭查獲諸多直接、間接之不利供述或非供述證據，斯時
    實施刑事訴訟程序之公務員於詢、訊問之時，予以曉諭，期
    其坦白認錯，俾邀合法寬典適用之機，主觀上既無不法存心
    ，客觀上亦難認為失當，自不能以脅迫、利誘、詐欺等不正
    方法等同視之（最高法院100年度台上字第652號判決意旨參
    照）。又所謂非任意性之自白，係指實施刑事訴訟之公務員
    以強暴、脅迫、詐欺、利誘、疲勞訊問、違法羈押或其他不
    正方法取得之自白而言，而此等不正方法必須所實施之方法
    對於被告或共同被告足以產生自由意志之壓制而造成違反意
    願之效果者，始足當之（最高法院99年度台上字第2210號判
    決意旨參照）。
（一）被告戊○○固辯稱：警詢及偵訊筆錄，有些部分不是事實，
      因為警察恐嚇我以及動手，叫我配合他們，所以我是照著
      警察的指示講的云云（見本院卷一第179頁），被告甲○○
      辯護人亦指稱：被告戊○○於109年9月2日之警詢筆錄，內
      容是警員事先繕打，被告戊○○僅係依電腦螢幕顯示內容讀
      出等語（見本院卷三第131頁）。經本院勘驗被告戊○○之
      警詢錄影光碟並全程播放結果，其中109年9月1日警詢，
      被告戊○○對於警察之詢問，能以一問一答方式回答，而警
      員於製作筆錄時有連續錄音、錄影，且製作過程中，有聽
      到鍵盤打字之聲音，警員就被告戊○○之回答雖有更正，但
      仍有依被告戊○○意思製作筆錄，至被告戊○○於109年9月2
      日之警詢，則是警員預先製作好，由被告戊○○看螢幕回答
      ，有本院勘驗筆錄在卷可稽（見本院卷一第265頁至第288
      頁）。是就109年9月2日警詢顯非出於被告戊○○之意思製
      作，自不得作為證據，然109年9月1日警詢，員警並未要
      求被告戊○○應為如何內容之陳述，更無以強暴、脅迫、詐
      欺、利誘、疲勞訊問、違法羈押或其他不正方式取供之情
      事，至為灼然，而得為證據。又關於被告戊○○之偵訊錄影
      光碟，雖經臺灣桃園地方檢察署回覆本院並無完整檔案，
      有本院公務電話附卷可考（見本院卷一第251頁），然因
      被告戊○○並未指出檢察官有何不正訊問之情，是其空言辯
      稱偵訊時其陳述欠缺任意性，自無可取。
（二）被告甲○○於本院審理時以證人身分證稱：警察在第1次警
      詢時並沒有照我的回答紀錄，第2次有強迫威脅，警察的
      紀錄與我回答內容有不一樣，旁邊警察說我再不說實話就
      要揍我云云（見本院卷二第275頁至279頁）。惟經本院勘
      驗被告甲○○之警詢錄影光碟並全程播放結果，2次之警詢
      ，被告甲○○對於警察之詢問，能以一問一答方式回答，且
      警員均是一邊製作筆錄、一邊詢問被告甲○○，過程都依照
      被告甲○○的意思製作，且過程祥和，並無利誘威脅之情，
      有本院勘驗筆錄在卷可參（見本院卷三第37頁至第70頁）
      ，是被告甲○○指稱其警詢欠缺任意性，實無可取。
二、被告戊○○辯護人雖抗辯被告丙○○、甲○○及少年丁○○之陳述係
    法庭外之供述，無證據能力（見本院卷一第181頁）。惟按
    刑事訴訟法第159 條之1第2 項明定，檢察官於偵訊程序取
    得被告以外之人所為陳述，除顯有不可信之情況者外，均有
    證據能力，得為證據，當事人若主張其顯有不可信之情形者
    ，本乎當事人主導證據調查原則，自應負舉證責任，否則，
    被告以外之人向檢察官所為之陳述，毋庸另為證明，即得作
    為認定被告犯罪之證據（最高法院96年度台上字第5684號判
    決意旨參照）。本件被告丙○○、甲○○及少年丁○○於檢察官偵
    查中所為之證述，業經依法具結，亦未見檢察官有何違法取
    證之情形，復無證據證明其等於偵查中檢察官訊問時所為之
    陳述，有顯不可信之情形，是其等上開於偵查中之陳述自具
    證據適格。且被告丙○○、甲○○及少年丁○○已於本院審理中到
    庭作證接受交互詰問，予被告戊○○及其辯護人行使對質詰問
    之機會，復經本院審理中提示其等於偵訊時之筆錄及告以要
    旨並依法辯論，完足證據調查之程序，以保障被告戊○○之訴
    訟權利，是被告丙○○、甲○○及少年丁○○於偵查中之證言自具
    有證據能力並得採為證據。被告戊○○辯護人爭執此部分陳述
    之證據能力，並無理由。至於被告丙○○、甲○○及少年丁○○分
    別於警詢之陳述，本院並未採為認定被告戊○○有罪之證據，
    故其等陳述是否有證據能力，無庸論述。
三、被告甲○○涉犯組織犯罪防制條例部分：
    按訊問證人之筆錄，以在檢察官或法官面前作成，並經踐行
    刑事訴訟法所定訊問證人之程序者為限，始得採為證據，組
    織犯罪防制條例第12條第1項中段定有明文。該條文為刑事
    訴訟證據能力之特別規定，且較92年2月6日修正公布，同年
    9月1日施行之刑事訴訟法證據章有關傳聞法則之規定更為嚴
    謹，自應優先適用。依上開規定，證人於警詢時之陳述，於
    違反組織犯罪防制條例案件，即不具證據能力，不得採為判
    決基礎（最高法院104年度台上字第203號判決意旨參照）。
    又組織犯罪防制條例之規定，係以犯罪組織成員犯該條例之
    罪者，始足與焉，至於所犯該條例以外之詐欺取財、一般洗
    錢罪等，其被告以外之人所為之陳述，自仍應依刑事訴訟法
    相關規定，定其得否為證據（最高法院103年度台上字第291
    5號判決意旨參照）。查，被告甲○○以外之人於警詢時所為
    之陳述，於被告甲○○涉犯違反組織犯罪防制條例部分，當不
    具證據能力，惟就未涉及違反組織犯罪防制條例部分，本院
    仍得依刑事訴訟法相關規定，援作認定被告甲○○關於加重詐
    欺取財等其他犯行之證據，而不在排除之列，先予敘明。
四、本院以下所引用被告甲○○、丙○○、戊○○等以外之人於審判外
    之陳述，檢察官、被告甲○○、丙○○、戊○○及其等辯護人於本
    院準備程序及審判期日中，均同意有證據能力或未對於其證
    據能力聲明異議（見本院卷一第181頁、第193頁、第203，
    本院卷三第110頁至第120頁），而視為同意該等證據具有證
    據能力，且本院審酌各該證據資料製作時之情況，亦無違法
    不當或證明力明顯過低之瑕疵，以之作為證據應屬適當，依
    刑事訴訟法第159 條之5 規定，認該等證據均具證據能力。
五、至於本判決所引用之非供述證據部分，與本案均有關聯性，
    亦無證據證明係實施刑事訴訟程序之公務員以不法方式所取
    得，依刑事訴訟法第158 條之4 之反面解釋，當有證據能力
    ，本院復於審理時，提示並告以要旨，使檢察官及被告甲○○
    、丙○○、戊○○及其等辯護人充分表示意見，自得為證據使用
    。
貳、實體部分：
一、訊據被告甲○○固坦承有擔任無名氏Live詐欺集團之車手，於
    上開時、地向告訴人甲○○○收取贓款40萬元後，交與丁○○之
    事實，惟矢口否認有何參與犯罪組織、結夥三人以上攜帶兇
    器強盜等犯行，辯稱：我只是擔任車手，其他都不清楚，我
    將錢交給丁○○之後，戊○○、丙○○他們就出來，我不知道他們
    是來搶錢的，我拿到的6萬元我認為是當車手的報酬，且不
    知丁○○未滿18歲云云；辯護人則為其辯以：被告甲○○並不知
    王子睿威脅、欺騙丙○○、戊○○要強盜丁○○之計劃，是其未主
    動回報交付款項予丁○○之所在位置，至於其推丁○○之行為，
    是要保護丁○○，事後收到的錢也是車手報酬，是被告甲○○並
    未涉犯結夥三人以上攜帶兇器強盜之犯行云云。被告丙○○固
    坦承有於上開時、地，與甲○○、戊○○強盜丁○○之事實，惟矢
    口否認有何攜帶兇器強盜之犯行，辯稱：我不知戊○○會拿出
    槍出來，且不知道丁○○未滿18歲云云；辯護人則為其辯以：
    被告丙○○就戊○○當日有攜帶兇器之情並不知悉，且不知道丁○○未滿18歲云云。被告戊○○就上開犯罪事實，於本院審理時
    業坦承不諱，僅辯稱：其不知道丁○○未滿18歲等語；辯護人
    為其辯以：被告戊○○並不認識丁○○，且未參詐欺集團，無從
    得知丁○○年齡等語。經查：
（一）告訴人甲○○○於110年8月4日上午9時許，接獲無名氏Live詐
      欺集團不詳人員來電，假冒係中華電信員工、檢察官，佯
      稱：其積欠電話費，須將存款領出至法院公證云云，使其
      陷於錯誤，於同日下午1時45分許，在桃園市○○區○○○0段0
      00號前，將40萬元交付與假冒檢察官之被告甲○○。被告甲○○收取贓款40萬元後，即與在旁監看、負責收水之丁○○走
      入旁邊小巷內，在某處將內含40萬元之黃色牛皮紙袋交與
      丁○○，因被告甲○○尚有其他車手工作，暱稱殺無赦之人乃
      指示其向丁○○收取5,000元車資，然甲○○卻未理會在後追
      趕之丁○○，逕自往前走，直至被告丙○○、戊○○駕駛車牌號
      碼000-0000號租賃小客車停放之觀音區新華路1段415巷39弄
      口，始為丁○○追上。嗣丁○○交付甲○○5,000元時，被告羅子
      翰、丙○○旋即下車，被告侯龍全先動手推丁○○，被告羅子翰
      則以不具殺傷力之空氣槍朝丁○○射擊，並以槍托毆打丁○○
      之手臂，被告丙○○則以腳踹丁○○，至使丁○○不能抗拒，並
      造成丁○○受有右手臂槍傷、雙手瘀青等傷害，強行取走丁○○持有內有上開黃色牛皮紙袋之黑色包包。甲○○、羅子翰、
      丙○○得手後即駕駛車牌號碼000-0000號租賃小客車離去，並
      與王子睿約在觀音區福祥街某處，將其中20萬元交給王子
      睿，剩餘贓款由被告甲○○、戊○○、丙○○依序分得6萬元、7
      萬元、7萬元等情，業據被告戊○○於警詢、偵訊及本院審
      理時坦承不諱（見本院卷一第265頁至第279頁勘驗筆錄，
      少連偵字第428號卷二第49頁至第54頁，本院卷三第123頁
      ），核與證人丁○○、甲○○○、李勇駿分別於警詢、偵訊及
      本院審理時證述之情節相符（丁○○部分，見他字卷第59頁
      至65頁、第191頁至第193頁，少連偵字第428號卷一第155
      頁至第163頁，本院卷二第89頁至第105頁；甲○○○部分，
      見他字卷第101頁至第107頁；李勇駿部分，見他字卷第17
      7頁至第187頁），且有丁○○手機內有關案發現場照片、現
      場監視器錄影畫面翻拍照片、丁○○受傷照片、詐欺集團成
      員間對話之擷圖照片、桃園市政府警察局大園分局搜索扣
      押筆錄、扣押物品目錄表、搜索現場照片、桃園市觀音區
      新華路1段415巷39弄口監視器錄影畫面翻拍照片、車牌號碼0
      00-0000號租賃小客車於強盜丁○○後駛離現場之監視器錄影
      畫面翻拍照片在卷可稽（見他字卷第130頁至第163頁，少
      連偵字第428號卷一第41頁至第45頁、第49頁至第53頁、
      第253頁至第270頁、第293頁至第300頁），另有扣案被告
      丙○○所有之Iphone12行動電話1支（IMEI碼：00000000000
      0000號，內含門號0000000000號SIM卡1張）、IphoneXS行
      動電話1支（IMEI碼：000000000000000號，內含門號0000
      000000號SIM卡1張），被告戊○○所有之Iphone12行動電話
      1支（IMEI碼：000000000000000號，內含門號0000000000
      號SIM卡1張）、空氣槍1把，被告甲○○所有之Iphone6行動
      電話1支（IMEI碼:000000000000000號、無SIM卡）可佐。
      又被告甲○○就其參與無名氏Live詐欺集團擔任車手，有於
      上開時、地，假冒檢察官向告訴人甲○○○收取40萬元後，
      交與負責收水之丁○○，事後有取得40萬元中之6萬元等情
      ，於警詢、偵訊及本院審理時亦供承不諱（見少連偵字第
      428號卷一第17頁至第25頁、第27頁至第31頁，少連偵字
      第428號卷二第63頁至第67頁，本院卷三第37頁至第70頁
      勘驗筆錄、第122頁）；被告丙○○就其與被告戊○○、甲○○
      強盜丁○○，事後有分到7萬元等情，於警詢、偵訊及本院
      審理時亦坦承不諱（見少連偵字第428號卷一第115頁至第
      126頁，少連偵字第428號卷二第57頁至第60頁，本院卷三
      第123頁），是前開事實，足堪認定。
（二）按組織犯罪防制條例所稱之犯罪組織，係指3人以上，以
      實施強暴、脅迫、詐欺、恐嚇為手段或最重本刑逾5年有
      期徒刑之罪，所組成具有持續性或牟利性之有結構性組織
      ；而所稱有結構性組織，係指非為立即實施犯罪而隨意組
      成，不以具有名稱、規約、儀式、固定處所、成員持續參
      與或分工明確為必要，組織犯罪防制條例第2條第1項、第
      2項分別定有明文。查，無名氏Live詐欺集團係以詐騙他
      人金錢、獲取不法所得為目的，先由機房成員以詐術詐騙
      被害人，使被害人交付款項，復透過上下聯繫、指派工作
      之流程，由群組暱稱分別為肥肥、殺無赦、馬斯克、世界
      等人，指示車手即被告甲○○領取告訴人甲○○○交付之40萬
      元，被告甲○○再依指示將款項交付與負責收水之丁○○，丁○○若未遭強盜，其應將該贓款40萬元交與暱稱世界之人，
      而透過層層轉交之方式，將詐得之財物轉交至該詐欺集團
      成員，以此方式朋分詐欺之不法利益。觀之上開環節，無
      名氏Live詐欺集團顯非隨意組成之團體，而係透過縝密之
      計畫與分工，成員彼此相互配合，由多數人所組成，持續
      以實施詐欺為手段而牟利之具有完善結構之組織，其核屬
      3人以上，以實施詐術為手段，所組成具牟利性及持續性
      之有結構性犯罪組織，合於組織犯罪防制條例第2條第1項
      所稱之犯罪組織甚明。被告甲○○參與無名氏Live詐欺集團
      ，擔任負責向告訴人取款之車手工作，自應成立參與犯罪
      組織罪，其辯稱：我只是擔任車手，其他都不清楚云云，
      自無可採。
（三）據被告甲○○於本院審理時以證人身分具結證稱：王子睿是
      丙○○介紹給我認識的，我那時候剛出監獄，身上沒錢，丙○○跟我說王子睿對丙○○、戊○○都很好，見到王子睿之後，
      王子睿說要做車手，當時丙○○、戊○○也在，他們說車手有
      兩種，一種是現場PK的，就是去現場跟被害人拿錢，另一
      種是去便利商店領錢，丙○○就問我要不要做，我有跟丙○○
      、王子睿他們講不然就做做看，當時戊○○也在場，他有聽
      到，我們3個之後有住○○○○○○○○○○區○○街00號3 樓，王子
      睿說這邊是做車手的工作地方，離捷運站、火車站都很近
      ，我也知道王子睿有說搶2線車手的黑吃黑工作等語（見
      本院卷二第255頁至第259頁）；被告丙○○於本院審理時以
      證人身分具結證稱：王子睿有問我們要不要做車手或是黑
      吃黑這個工作，但車手這個工作我跟戊○○完全都沒有去做
      過，就只有甲○○後面出監之後，我們把甲○○介紹給王子睿
      認識，甲○○有去做車手，至於黑吃黑工作，王子睿當時跟
      我們講要我們一個人去當裡面的內線，就是當對方的內線
      ，讓對方相信我們去做內線工作的人，當對方相信我們的
      人之後，才會把金額交易給我們，再去搶那個錢等語（見
      本院卷二第221頁至第223頁）。復觀諸無名氏Live詐欺集
      團之通訊對話紀錄，無名氏Live詐欺集團暱稱馬斯克之人
      詢問1、2線車手：「身上有沒有車錢上班」，身為1線車
      手之被告甲○○（暱稱小旭）回稱：「我身上有」、暱稱肥
      肥之人詢問：「你們住哪裡呀」，被告甲○○回稱：「我中
      和」、暱稱殺無赦之人於12：26告知地點改「桃園市○○區
      ○○里○○路000號」，被告甲○○於12：27分馬上回覆「已上
      車」、「到那邊大概30-40分」，然僅花20分之時間即到
      達指定地點，而於12：47分回覆「已下車」、「現在找地
      點」等語（見上開對話紀錄翻拍照片，他字卷第145頁、
      第147頁、第151頁至第152頁）；而被告丙○○於本院審理
      時以證人身分具結證稱：我跟戊○○是從中和過去，我剛剛
      說從觀音出發說錯了，我很確定我是從中和過去的等語（
      見本院卷二第110頁），且稽前開所認，被告甲○○在無名
      氏Live詐欺集團指示其向丁○○收取5,000元車資，明知丁○○在後追趕，卻未理會，逕自往丙○○、戊○○駕駛車牌號碼00
      0-0000號租賃小客車所停放之桃園市觀音區新華路1段415巷
      39弄口前進，直至超越車牌號碼000-0000號租賃小客車所停
      放地點，始為丁○○所追上等情，且參卷附桃園市觀音區新
      華路1段415巷39弄口監視器錄影畫面翻拍照片、車牌號碼000
      -0000號租賃小客車於強盜丁○○後駛離現場之監視器錄影畫
      面翻拍照片（見少連偵字第428號卷一第293頁至第300頁
      ），桃園市觀音區新華路1段415巷39弄口為一鄉間小路，兩
      旁均是農田，於案發時僅出現被告等人所駕駛之車牌號碼0
      00-0000號租賃小客車，並無其他車輛出現，足見另案被告
      王子睿、被告甲○○、丙○○及戊○○，於案發前，已謀議由被
      告甲○○加入無名氏Live詐欺集團擔任車手，待其取得詐欺
      贓款交與負責收水之人後，被告丙○○、戊○○再出面與被告
      甲○○共同強盜負責收水之人，嗣於110年8月4日，渠等得
      知被告甲○○於該日上工，被告甲○○即與丙○○、戊○○一同駕
      駛車牌號碼000-0000號租賃小客車，自中和出發，前往無名
      氏Live詐欺集團指定之處所，於中午12時47分許，到達無
      名氏Live詐欺集團指定地點桃園市○○區○○里○○路000號，
      且為掩人耳目，渠等選擇人車稀少之桃園市觀音區新華路1
      段415巷39弄口埋伏後，被告甲○○方前去完成車手任務，再
      引丁○○至此處，由埋伏此處之被告丙○○、戊○○與被告甲○○
      共同強盜丁○○等情，洵堪認定。
（四）至於被告丙○○就其於案發當日，為何會至觀音區新華路1
      段415巷39弄口，與被告甲○○、戊○○共同強盜丁○○，於警詢
      時雖稱：當天我們有成立一個群組，群組内有我、甲○○、
      戊○○及我們3人的大哥綽號「阿布」之人共4人。當天因為
      我大哥「阿布」接到詐騙集團指示要前往觀音區新華路1
      段附近取款，所以「阿布」便指使甲○○假扮檢察官要去取
      款，但因為「阿布」想要私吞這筆詐騙所得，便在群組内
      指示我、甲○○、戊○○等3人前往行搶，約12時30分許，甲○○使用Telegram傳送位置訊息給我，要我們前去與他會合
      云云（見少連偵字第428號卷一第118頁）；於偵訊時則稱
      ：當天早上我跟戊○○在中和，甲○○用飛機（按指Telegram
      通訊軟體）打電話給戊○○，要我們過去觀音區新華路1段
      的地點，過去之後甲○○創了一個群組，群組裡面有我、戊○○、老闆王子睿、甲○○4人。我開車到新華路1段的地點時
      ，甲○○要我開進小巷子，並要車頭向外，然後甲○○在群組
      裡面才說要搶那個人的包包，說那個人包包裡面有40萬，
      王子睿要我們趕快行動，說趕快把包包搶到手云云（見少
      連偵字第428號卷二第58頁）；於本院110年9月3日訊問時
      稱：110年8月4日我當時人與戊○○在中和，王子睿突然打
      電話給我們，要我們做本案這件強盜的事情云云（見本院
      聲羈卷第55頁）；於本院110年11月1日訊問時稱：甲○○跟
      王子睿兩個人都有打電話給我，王子睿叫我去案發地點載
      甲○○，王子睿打給我問甲○○人在哪裡，我當時也不知道，
      但有跟他說有定位可以看云云（見本院卷一第56頁）；於
      本院準備程序時稱：甲○○打電話給我叫我們去載他云云（
      見本院卷一第191頁）；於本院審理時以證人身分則具結
      證稱：王子睿就打電話給我們並給我們地址，叫我們去觀
      音載甲○○，到達那邊時，有看到甲○○，我也有用手機打電
      話給王子睿，問王子睿是要在哪裡載甲○○，那時候王子睿
      跟我講等一下甲○○會進鄉間小路，叫我們去幫甲○○，我打
      給甲○○他都沒有接，也沒有回應，我才看手機APP的冰棒
      軟體去看甲○○的位置在哪裡，才到案發的現場云云（見本
      院卷二第109頁），是被告丙○○就其於案發當日，為何會
      至觀音區新華路1段415巷39弄口，與被告甲○○、戊○○共同
      強盜丁○○，於警詢、偵訊及本院之供、證述，均不一致，
      前後矛盾。且被告甲○○、戊○○於本院訊問及以證人身分作
      證時均供、證述並無渠等3人與另案被告王子睿之4人群組
      （被告甲○○部分，見聲羈卷第37頁，本院卷二第265頁；
      被告戊○○部分，見聲羈卷第72頁，本院卷二第325頁），
      又被告甲○○於本院110年9月3日訊問時稱：我在電話中沒
      有跟丙○○說我人在哪裡等語（見聲羈卷第35頁）；於本院
      審理時以證人身分具結證稱：我沒有跟丙○○說我在哪裡，
      冰棒軟體時常會出問題，定位的位置也不確定我是否會出
      現在那裡，我沒有傳地址給他們，電話中我也沒有跟他們
      說我在哪等語（見本院卷二第264頁至第265頁），是被告
      丙○○前開所述有關是依另案被告王子睿或被告甲○○之通知
      ，或依冰棒軟體定位等，才到達桃園市觀音區新華路1段41
      5巷39弄口云云，均無證據可佐，實難採信；反之，參桃園
      市觀音區新華路1段415巷39弄口之監視器錄影畫面翻拍照片
      （見少連偵字第428號卷一第293頁至第299頁），被告丙○○所駕駛之車牌號碼000-0000號租賃小客車，是停放在桃園
      市觀音區新華路1段415巷39弄口，等候被告甲○○引丁○○前來
      ，而非前去迎接被告甲○○上車，益徵被告丙○○所駕駛之車
      牌號碼000-0000號租賃小客車，停放在桃園市觀音區新華路
      1段415巷39弄口此一鄉間小路，是為利用此處人車稀少，
      俾於渠等實施強盜丁○○，且渠等於被告甲○○前去完成車手
      任務前即已決定在此實施強盜，被告甲○○始會在將贓款交
      與丁○○後，明知丁○○欲交付其5,000元車資，卻完全不理
      會在後追趕之丁○○，而將丁○○直接引至此處。
（五）另被告戊○○就其於案發當日，為何會至觀音區新華路1段4
      15巷39弄口，與被告甲○○、丙○○共同強盜丁○○，於警詢時
      固稱：綽號阿布之人打電話給丙○○並叫他開車載我到桃園
      市觀音區新華路附近，丙○○打電話給阿布說我們到目的地
      了，阿布叫我們去找甲○○，後來我們繞了一圈就找到甲○○
      云云（見少連偵字第428號卷一第80頁）；於偵訊時稱：
      早上丙○○叫我起來，因為王子睿打給他，叫丙○○跟我去接
      甲○○回福祥街，我不清楚甲○○去哪裡、做什麼。我上車之
      後很累就睡著了，過了1、2個小時，我被丙○○叫起來，丙○○在觀音區新華路1段附近繞，我問他在繞什麼，丙○○說
      在找甲○○，要把他接回來，繞了一圈之後看到了甲○○云云
      （見少連偵字第428號卷二第50頁）；於本院110年9月1日
      訊問時稱：是甲○○打電話連絡丙○○，我再與丙○○一起開車
      過去桃園市○○區○○路0段000號云云（見本院聲羈卷第72頁
      ）；於本院110年11月1日訊問時則稱：我不知道是王子睿
      打給他還是甲○○打給他，丙○○叫我起床一起出門，叫我去
      接甲○○下班云云（見本院卷一第40頁）；於本院審理時以
      證人身分具結證稱：早上丙○○直接把我叫起來找我一起出
      門，找我一起接甲○○下班，我不知道是誰跟丙○○講云云（
      見本院卷二第318頁），是被告戊○○歷次供述，固均稱是
      因被告丙○○告知，始知要前往觀音區新華街接被告甲○○下
      班，然其與另案被告王子睿、被告甲○○、丙○○，於案發前
      ，即已謀議由被告甲○○加入無名氏Live詐欺集團擔任車手
      ，待被告甲○○取得詐欺贓款交與負責收水之人後，其與被
      告丙○○再出面與被告甲○○共同強盜負責收水之人，業已認
      定如前，是其前開所述，顯為事後卸責之詞，均不足採。
       
（六）被告甲○○及其辯護人雖以前詞置辯，然查，被告甲○○於案
      發前，即已與另案被告王子睿、被告丙○○及戊○○，謀議由
      其加入無名氏Live詐欺集團擔任車手，待其取得詐欺贓款
      交與負責收水之人後，再與被告丙○○、戊○○共同強盜負責
      收水之人，嗣於110年8月4日，其與丙○○、戊○○一同駕駛車
      牌號碼000-0000號租賃小客車，自中和出發，前往無名氏L
      ive詐欺集團指定之處所，於中午12時47分許，到達無名
      氏Live詐欺集團指定地點桃園市○○區○○路000號後，為掩
      人耳目，渠等即埋伏在人車稀少之桃園市觀音區新華路1段
      415巷39弄口，再由其引丁○○至該處實施強盜等情，業已認
      定如前，是其與辯護人辯稱：其不知戊○○、丙○○他們是來
      搶錢的云云，自無可採。又被告甲○○於本院審理時亦供承
      ：當車手的報酬是3%（見本院卷三第122頁），是其車手
      報酬自應僅1萬2,000元（計算式：400,000×3%=12,000）
      ，猶辯稱拿到之6萬元只是擔任車手之報酬云云，自是事
      後卸責之詞，亦不足採。另查，丁○○(就事實欄一、（一
      ）部分係與成年人共同實行犯罪之行為人，但就事實欄一
      、（二）部分係犯罪之被害人)為94年2月出生，於110年8
      月4日係未滿18歲之少年，有其個人戶籍資料資料查詢結
      果1份在卷可稽（見他字卷第67頁），而丁○○有在無名氏L
      ive群組上傳其健保卡、上半身正面照片，有無名氏Live
      群組對話紀錄擷圖2張在卷可憑(見他字卷第144頁至第145
      頁)，則身為無名氏Live群組一員之被告甲○○，自知悉丁○○於案發時即為少年無疑，是其辯稱：我不知道丁○○未滿1
      8歲云云，亦無可採。
（七）被告丙○○及其辯護人雖辯稱：被告丙○○不知戊○○有帶空氣
      槍云云。惟查：
　 1、據證人丁○○於本院審理時具結證稱：一開始我和甲○○2個
      人往不同方向走，群組裡面有人說要拿5仟元的車錢給甲○○，然後我就跑回去找他，我跟他說我要拿錢給你，我就
      蹲下來把背包打開，我在算錢拿給他，我拿到一半，就有
      一台白色的TOYOTA車開過來，有2個人下車，有1個人對我
      開鎮暴槍，另一個人也衝上來搶我背包，甲○○當時看到兩
      個人下車後，他就直接跑上車，拿鎮暴槍的人先下車拿槍
      指我，從比較遠的地方指我，另外一個人就下車了，時間
      沒有差很久，拿鎮暴槍的人先拿槍指著我，然後往我這裡
      跑過來，就往我身上開槍，開完槍之後，他就抓著我的包
      包，另一個人也過來抓我的包包，一個人踹我的腳，一個
      人拿槍托砸我，他們搶到包包之後就跑上車了，開鎮暴槍
      的人對我開很多槍，我數不太出來，當時我不敢反抗他們
      ，而且我也沒有辦法反抗，因為我一隻手抓著包包，另一
      隻手擋著槍托，所以沒有辦法反抗等語（見本院卷一第93
      頁至第95頁）；且被告戊○○於本院審理時以證人身分具結
      證述：其在丙○○倒車時，即先持空氣槍下車，以小跑步方
      式跑向丁○○，有見到甲○○推丁○○等語（見本院卷二第326
      頁至第328頁）；而被告丙○○於本院審理時以證人身分亦
      具結證述：到那邊之後我就已經看到甲○○跟被害人在拉扯
      ，戊○○就直接先下車了，後面甲○○把被害人推開，跑回車
      子，戊○○下車的時候，有直接從他包包裡面拿出空氣槍去
      跟被害人行搶，我有目擊，之後我也下車，跑向丁○○踹他
      2腳等語（見本院卷二第114頁至第117頁），是被告甲○○
      將丁○○引至渠等埋伏之桃園市觀音區新華路1段415巷39弄口
      後，被告戊○○在被告丙○○尚在倒車時，即先持扣案空氣槍
      下車，以小跑步方式往後跑向丁○○，被告甲○○在與丁○○拉
      扯過程中即將丁○○推開跑回車子，而被告戊○○即以不具殺
      傷力之空氣槍朝丁○○射擊，並以槍托毆打丁○○，被告丙○○
      亦下車以腳踹丁○○，至使丁○○不能抗拒，強行取走丁○○持
      有內有上開黃色牛皮紙袋之黑色包包，渠等得手後，隨即
      駕車離去等情，業認定如前，是渠等顯已事先謀議周詳此
      強盜案件，否則豈會於短時間內，丁○○一到，被告甲○○即
      馬上與丁○○拉扯並推開丁○○，被告戊○○、丙○○亦相繼下車
      行搶，被告戊○○甚至持空氣槍下車，並於得手後迅即駕駛
      車牌號碼000-0000號租賃小客車離去，而無慌亂之景象，均
      足徵本件強盜案件，顯係事前經過渠等縝密規劃，並事先
      備妥犯案工具，灼然甚明。再者，被告丙○○亦證稱其在車
      上有見到戊○○下車時有自包包內取出槍枝，然其下車強盜
      時，卻未畏懼緊張慌亂會遭流彈波及，甚至可以出腳踹丁○○，益徵被告丙○○早已知悉被告戊○○所分擔工作，即係攜
      帶空氣槍前往現場控制丁○○，是其與辯護人辯稱：其不知
      戊○○有帶空氣槍云云，顯均係事後卸責之詞，非但悖情違
      理，更與事實不符，委無足採。
　 2、按共同實施犯罪行為之人，在合同意思範圍以內，各自分
      擔犯罪行為之一部，相互利用他人之行為，以達其犯罪之
      目的者，即應對於全部所發生之結果，共同負責。查本件
      強盜犯行前，被告甲○○、丙○○、戊○○已謀議由被告戊○○持
      空氣槍強盜之犯意聯絡及行為分擔甚明，被告甲○○、丙○○
      雖未親自持空氣槍，惟既基於共同犯意聯絡而犯本案，自
      應對於全部所發生之結果，共同負責，自不待言。
（八）綜上所述，本件事證明確，被告甲○○、丙○○及渠等辯護人
      所稱顯係飾卸之詞，委無足採。是被告甲○○、丙○○及戊○○
      犯行洵堪認定，應依法論罪科刑。
二、論罪科刑：
（一）按成年人故意對兒童及少年犯罪而依該項規定加重其刑者
      ，固不以其明知被害人為兒童及少年為必要，但仍須證明
      該成年人有對兒童及少年犯罪之不確定故意，亦即該成年
      人須預見被害人係兒童及少年，且對於兒童及少年犯罪並
      不違背其本意，始足當之（最高法院98年度台上字第3616
      號判決意旨可資參照）。
（二）按刑法第330條第1項之攜帶兇器強盜罪，係以行為人攜帶
      兇器強盜為其加重條件。此所謂兇器，其種類並無限制，
      凡客觀上足對人之生命、身體、安全構成威脅，具有危險
      性之兇器均屬之。具有殺傷力之槍枝，為兇器，固不待言
      ；不具有殺傷力之玩具槍枝，倘依其材質，足以資為施暴
      、毆人、行兇之器具，仍該當兇器之概念。且祇須強盜時
      攜帶此種具有危險性之兇器為已足，並不以攜帶之初有行
      兇之意圖為必要（最高法院79年台上字第5253號判例意旨
      、98年度台上字第3460號判決意旨可資參照）。查，被告
      戊○○於事實欄一、（二）所述時、地，持以作案之空氣槍
      ，既可使用填充氣體擊發彈丸，而製作時為能負擔動力擊
      發時之衝擊力道，槍體、槍管多以金屬製成，堪認屬質地
      堅硬之物，如持以向人揮擊，客觀上當足以危害他人生命
      、身體安全構成威脅，為具有相當危險性之器械，核與刑
      法第321條第1項第3款之構成要件相當，屬兇器無訛。
（三）強盜罪之行為態樣包含強暴與脅迫，所謂「強暴」，係謂
      直接或間接對於人之身體施以暴力，以壓制被害人之抗拒
      之狀態而言，「脅迫」則係指行為人以威嚇加之於被害人
      ，使其精神上萌生恐懼之心理，以達到至使不能抗拒之程
      度；另刑法上所謂結夥三人以上係指有共同犯罪之故意，
      結為一夥而言，把風行為，在排除犯罪障礙，助成犯罪之
      實現，在合同意思範圍內分擔犯罪行為之一部，故亦係共
      同正犯而應計入結夥之內(最高法院94年度台上字第7041
      號、72年度台上字第3201號判決意旨可資參照)。刑法分
      則或刑法特別法中規定之結夥二人或三人以上之犯罪，應
      以在場共同實施或在場參與分擔實施犯罪之人為限，不包
      括同謀共同正犯在內(最高法院76年台上字第7210號判例
      意旨可資參照)。查，被告甲○○將丁○○引至被告丙○○、戊○○埋伏之桃園市觀音區新華路1段415巷39弄口，即與丁○○拉
      扯，並推開丁○○，被告戊○○則持空氣槍朝丁○○射擊，並以
      槍托毆打丁○○，被告丙○○則以腳踹丁○○，致使被害人丁○○
      不能抗拒，而屬結夥三人以上攜帶兇器強盜無疑。
（四）核被告甲○○所為，就事實欄一、（一）部分係犯組織犯罪
      防制條例第3條第1項後段之參與犯罪組織罪、兒童及少年
      福利與權益保障法第112條第1項前段、刑法第339條之4第
      1項第1款、第2款之成年人與少年共同犯三人以上共同冒
      用政府機關及公務員名義詐欺取財罪；另就事實欄一、（
      二）部分係犯兒童及少年福利與權益保障法第112條第1項
      前段、刑法第330條第1項、第321條第1項第3款、第4款之
      成年人故意對少年犯結夥三人以上攜帶兇器強盜罪。被告
      丙○○、戊○○所為，均係犯刑法第330條第1項、第321條第1
      項第3款、第4款之結夥三人以上攜帶兇器強盜罪。至於公
      訴意旨就事實欄一、（一）部分，雖漏未論及被告甲○○與
      丁○○及其他詐欺集團成員另犯刑法第339條之4第1項第1款
      之加重條件，惟此部分僅係加重條件之增加，自無庸變更
      起訴法條。又並無證據足資證明被告丙○○、戊○○知悉丁○○
      未滿18歲，是公訴意旨認被告丙○○、戊○○所為，應依兒童
      及少年福利與權益保障法第112條第1項前段規定加重其刑
      ，容有誤會。另公訴意旨就被告甲○○所犯事實欄一、（二
      ）部分之犯行，認僅構成刑法330條第1項、第321條第1項
      第3款、第4款之結夥三人以上攜帶兇器強盜罪，容有未洽
      ，惟因起訴之社會基本事實相同，爰依法變更起訴法條審
      理。
（五）被告甲○○就事實欄一、（一）所示成年人與少年三人以上
      共同冒用政府機關及公務員名義詐欺取財之犯行，與丁○○
      、李勇駿，「無名氏Live」詐欺集團中暱稱分別為肥肥、
      殺無赦、馬斯克、水瓶座、一路順暢、頗豪及其他不詳成
      年成員間，有犯意聯絡及行為分擔，為共同正犯。又被告
      甲○○、戊○○、丙○○就事實欄一、（二）所示結夥三人以上
      攜帶兇器強盜之犯行，與另案被告王子睿有犯意聯絡及行
      為分擔，為共同正犯。
（六）被告甲○○犯如事實欄一、（一）所示之犯行，係以一行為
      觸犯數罪名，屬想像競合犯，應從較重之兒童及少年福利
      與權益保障法第112條第1項前段、刑法第339條之4第1項
      第1款、第2款之成年人與少年共同犯三人以上共同冒用政
      府機關及公務員名義詐欺取財罪處斷。另其所犯成年人與
      少年共同犯三人以上共同冒用政府機關及公務員名義詐欺
      取財罪、成年人故意對少年犯結夥三人以上攜帶兇器強盜
      罪，2罪間，犯意各別，行為互殊，應予分論併罰。
（七）被告甲○○為上述三人以上共同冒用政府機關及公務員名義
      詐欺取財及結夥三人以上攜帶兇器強盜之行為時，均係年
      滿20歲以上之成年人，與其共犯三人以上共同冒用政府機
      關及公務員名義詐欺取財之丁○○則是未滿18歲之少年，另
      其所犯結夥三人以上攜帶兇器強盜犯行之被害人亦為未滿
      18歲之少年丁○○，是被告甲○○就三人以上共同冒用政府機
      關及公務員名義詐欺取財與丁○○共犯部分，暨被告甲○○對
      丁○○犯結夥三人以上攜帶兇器強盜部分，應依序依兒童及
      少年福利與權益保障法第112條第1項前段「與少年共同實
      施犯罪」之總則性規定及「故意對少年犯罪」之分則性規
      定，各加重其刑。
（八）爰以行為人之責任為基礎，審酌被告甲○○、丙○○、戊○○均
      正值青年，不思循正當管道獲取財物，竟謀議黑吃黑詐欺
      集團之詐欺贓款，由被告甲○○先擔任詐欺集團之車手，致
      告訴人甲○○○受有40萬元之財產損害甚鉅，加深被害人及
      民眾對社會之不信任感；嗣丁○○取得贓款後，被告甲○○、
      丙○○及戊○○再共同強盜丁○○，致丁○○身心所受傷害非輕，
      且強盜行為所獲取之不法利益40萬元非微，嚴重危害社會
      秩序及人民生活安全，實不容輕縱。另念及被告戊○○於本
      院審理時終能坦承全部犯行；被告丙○○坦承犯結夥三人以
      上強盜之犯行，惟否認涉犯攜帶兇器強盜罪；被告甲○○坦
      承三人以上共同冒用政府機關及公務員名義詐欺取財罪，
      然否認涉犯參與犯罪組織罪、結夥三人以上攜帶兇器強盜
      罪之犯後態度，暨被告甲○○於警詢自陳無職業、教育程度
      國中肄業、家庭經濟狀況小康（見少連偵字第428號卷一
      第17頁）；被告丙○○於警詢自陳無職業、教育程度高職畢
      業、家庭經濟狀況勉持（見少連偵字第428號卷一第115頁
      ）；被告戊○○於警詢自陳職業為攤販、教育程度高中肄業
      、家庭經濟狀況勉持（見少連偵字第428號卷一第77頁）
      ，及其等犯罪之手段、造成之損害程度等一切情狀，分別
      量處如主文所示之刑，並本於罪責相當性之要求，在刑罰
      內、外部性界限範圍內，就整體犯罪之非難評價、各行為
      彼此間之偶發性、各行為所侵害法益之專屬性或同一性予
      以綜合判斷，暨斟酌被告甲○○犯罪行為之不法與罪責程度
      、對其施以矯正之必要性，爰依法酌定應執行刑如主文所
      示，以示懲儆。
三、沒收：
（一）扣案之Iphone 6行動電話1支（IMEI碼:000000000000000
      號、無SIM卡），為被告甲○○所有，且用以拍攝當日穿著
      後傳與另案王子睿，業據其於偵訊供述屬實（見少連偵字
      第428號卷二第65頁至第66頁），為被告甲○○所有，供其
      犯事實欄一、（一）之犯行所用之物，是應依刑法第38條
      第2項前段規定宣告沒收。
（二）扣案之Iphone 12行動電話1支（IMEI碼：00000000000000
      0號，內含門號0000000000號SIM卡1張）、Iphone XS行動
      電話1支（IMEI碼：000000000000000號，內含門號000000
      0000號SIM卡1張），為被告丙○○所有，其中Iphone 12行
      動電話是用來與其他共犯聯繫本案強盜事宜，Iphone XS
      則是用來攝錄被告羅子睿數錢，再傳給另案被告王子睿，
      業據被告丙○○於偵訊供述明確（見少連偵字第428號卷二
      第59頁），均為被告丙○○所有，供其犯事實欄一、（二）
      犯行所用之物，是應依刑法第38條第2項前段規定宣告沒
      收。
（三）扣案之Iphone 12行動電話1支（IMEI碼：00000000000000
      0號，內含門號0000000000號SIM卡1張）、空氣槍1把，均
      為被告戊○○所有，其中Iphone 12行動電話有用來與其他
      共犯聯繫本案強盜事宜，空氣槍是用以強盜丁○○，亦據被
      告戊○○於偵訊供述在卷（見少連偵字第428號卷二第52頁
      ），為其供本案犯罪所有之物，是應依刑法第38條第2項
      前段規定宣告沒收。
（四）按犯罪所得，屬於犯罪行為人者，沒收之；前2項之沒收
      ，於全部或一部不能沒收或不宜執行沒收時，追徵其價額
      ，刑法第38條之1第1項前段、第3項分別定有明文。又共
      同正犯間對於犯罪所得之沒收，應以實際所得之有無、多
      寡，為決定沒收有無及數額多少之憑據，以契合罪刑相當
      原則。從而，共同正犯之犯罪所得，沒收或追徵，應就各
      人所分得之數額分別為之，此為我國終審機關之最新統一
      見解(最高法院104年度第14次刑事庭會議決議㈠意旨可資
      參照)。經查，被告甲○○、丙○○、戊○○與另案被告王子睿
      共同強盜丁○○之詐欺贓款40萬元，其中20萬元由另案被告
      王子睿取得，剩餘贓款20萬元則由被告甲○○、戊○○、丙○○
      依序分得6萬元、7萬元、7萬元，業已認定如前，是被告
      甲○○、戊○○、丙○○分別取得之犯罪所得6萬元、7萬元、7
      萬元，雖未扣案，但仍應依刑法第38條之1第1項前段、第
      3項規定宣告沒收，於全部或一部不能沒收或不宜執行沒
      收時，追徵其價額。
據上論斷，應依刑事訴訟法第299條第1項前段、第300條，組織
犯罪防制條例第3條第1項後段，刑法第11條前段、第28條、第33
9條之4第1項第1款、第2款、第330條第1項、第321條第1項第3款
、第4款、第55條前段、第51條第5款、第38條第2項前段、第38
條之1第1項前段、第3項，刑法施行法第1條之1第1項，判決如主
文。
本案經檢察官朱啟仁、乙○○提起公訴，經檢察官黃鈺斐到庭執行
職務。
中　　華　　民　　國　　111 　年　　6 　　月　　9 　　日
                  刑事第六庭  審判長法  官  劉淑玲
                                    法  官  何啓榮
                                    法  官  何宇宸 
以上正本證明與原本無異。
如不服本判決應於收受判決後20日內向本院提出上訴書狀，並應敘述具體理由。其未敘述上訴理由者，應於上訴期間屆滿後20日內向本院補提理由書(均須按他造當事人之人數附繕本)「切勿逕送上級法院」。　　　　　　　　　　　　　　　　　　
                                    書記官  趙于萱
中　　華　　民　　國　　111 　年　　6 　　月　　10　　日
附錄本案論罪科刑法條：
組織犯罪防制條例第3條
發起、主持、操縱或指揮犯罪組織者，處3年以上10年以下有期
徒刑，得併科新臺幣1億元以下罰金；參與者，處6月以上5年以
下有期徒刑，得併科新臺幣1千萬元以下罰金。但參與情節輕微
者，得減輕或免除其刑。
具公務員或經選舉產生之公職人員之身分，犯前項之罪者，加重
其刑至二分之一。
犯第1項之罪者，應於刑之執行前，令入勞動場所，強制工作，
其期間為3年。
前項之強制工作，準用刑法第90條第2項但書、第3項及第98條第
2項、第3項規定。
以言語、舉動、文字或其他方法，明示或暗示其為犯罪組織之成
員，或與犯罪組織或其成員有關聯，而要求他人為下列行為之一
者，處3年以下有期徒刑，得併科新臺幣3百萬元以下罰金：
一、出售財產、商業組織之出資或股份或放棄經營權。
二、配合辦理都市更新重建之處理程序。
三、購買商品或支付勞務報酬。
四、履行債務或接受債務協商之內容。
前項犯罪組織，不以現存者為必要。
以第5項之行為，使人行無義務之事或妨害其行使權利者，亦同
。
第5項、第7項之未遂犯罰之。
中華民國刑法第339條之4
犯第339條詐欺罪而有下列情形之一者，處1年以上7年以下有期
徒刑，得併科1百萬元以下罰金：
一、冒用政府機關或公務員名義犯之。
二、三人以上共同犯之。
三、以廣播電視、電子通訊、網際網路或其他媒體等傳播工具，
    對公眾散布而犯之。
前項之未遂犯罰之。
中華民國刑法第330條
（加重強盜罪）
犯強盜罪而有第321條第1項各款情形之一者，處7年以上有期徒
刑。
前項之未遂犯罰之。